臺灣高等法院高雄分院刑事判決　　 96年度上更(二)字第195號
上　訴　人　臺灣屏東地方法院檢察署檢察官
上　訴　人
即　被　告　甲○○
　　　　　　　　　　（現羈押於臺灣高雄看守所）
選任辯護人　洪幼珍律師
上　訴　人
即　被　告　乙○○
　　　　　　　　　　號
　　　　　　　　　　（現羈押於臺灣高雄看守所）
選任辯護人　盧世欽律師
上列上訴人因被告違反毒品危害防制條例案件，不服臺灣屏東地
方法院94年度重訴字第2 號中華民國94年8 月30日第一審判決（
起訴案號：臺灣屏東地方法院檢察署93年度偵字第6259號、第62
61號），提起上訴，判決後，經最高法院發回更審，本院判決如
下：
    主  文
原判決撤銷。
甲○○共同販賣第一級毒品，累犯，處有期徒刑拾參年陸月，褫
奪公權捌年。扣案毒品海洛因貳包（合計淨重佰肆拾點肆肆公
克，空包裝重肆點肆柒公克）沒收銷燬之。
乙○○共同販賣第一級毒品，處有期徒刑拾參年，褫奪公權捌年
。扣案毒品海洛因貳包（合計淨重佰肆拾點肆肆公克，空包裝
重肆點肆柒公克）沒收銷燬之。
    事  實
一、甲○○曾因槍砲彈藥刀械管制條例、麻醉藥品管理條例等案
    件，分別經法院判處有期徒刑10月、6 年8 月確定，合併定
    應執行刑有期徒刑7 年6 月確定，於87年6 月5 日縮短刑期
    假釋出監，92年9 月26日假釋期滿，未經撤銷假釋，以已執
    行論。
二、甲○○、乙○○均明知海洛因業經公告列為毒品危害防制條
    例第2 條第2 項第1 款之第一級毒品，不得非法持有、販賣
    ，竟意圖營利，基於販賣第一級毒品海洛因之犯意聯絡，於
    不詳時間、地點，以不詳價格，向不詳姓名之成年人販入毒
    品海洛因後，欲轉售毒品牟利，旋於93年12月上旬某日，甲
    ○○與乙○○在詳寧葬儀社開幕儀式時向宋錦華告知其有純
    度甚高之毒品海洛因，因缺錢欲脫手，乃共同委請宋錦華找
    尋買主，雙方約定於93年12月14日15時許（起訴書誤載為12
    月16日），在屏東縣內埔鄉富田村富田國小附近之公墓旁見
    面看貨，甲○○駕駛車號6P-2449 號銀色休旅車搭載乙○○
    ，並攜帶毒品海洛因2 包（1 小包及1 大包，合計淨重340.
    44公克，空包裝重4.47公克）前往，宋錦華無意為其2 人找
    尋海洛因之買主乃報警，屏東縣警察局刑警隊員警張增賢接
    獲宋錦華之線報後，即與員警鍾廣堂、黃薰鋒、陳俊呈等人
    駕車前往察看，93年12月14日15時40分許，甲○○與乙○○
    2 人與警方先在前開公墓旁初遇，甲○○與乙○○2 人心生
    警覺，改在附近環繞，且為防被警查獲，乃將上開大包海洛
    因以褐色有花紋手提塑膠袋1 個盛裝，而推由乙○○置於屏
    東縣內埔鄉富田國小校內之某棵樹下，嗣甲○○與乙○○則
    駕車在距離上開車輛數公尺不遠處監看，警方於93年12月14
    日16時10分許，在上開富田國小旁發現甲○○與乙○○，並
    在甲○○駕駛之車輛右前駕駛座乙○○之座位旁車門起出該
    小包毒品海洛因而逕予逮捕，嗣並在富田國小校園內樹下起
    出前開以褐色有花紋手提塑膠袋盛裝之大包海洛因，始查知
    上情。
二、案經屏東縣警察局移請臺灣屏東地方法院檢察署檢察官偵查
    起訴。
    理  由
壹、程序事項：
一、警方依宋錦華之檢舉於93年12月14日16時10分查獲被告乙○
    ○、甲○○是否為陷害教唆之問題：
    按「陷害教唆」係司法警察以引誘教唆犯罪之不正當手段，
    使原無犯罪故意之人因而萌生犯意而實施犯罪，再進而蒐集
    其犯罪之證據或予以逮捕偵辦；縱其目的係在於查緝犯罪，
    但其手段顯然違反憲法對於基本人權之保障，且已逾越偵查
    犯罪之必要程度，對於公共利益之維護並無意義，其因此等
    違反法定程序所取得之證據資料，應不具有證據能力，（參
    考最高法院著有92年度臺上字第4558號判決）。但倘行為人
    原已具有犯罪故意並已實施犯罪行為，亦即其犯意之萌生，
    並非因司法警察之引誘教唆而起，自與前述陷害教唆之情形
    不同（參考最高法院93年度臺上字第606 號判決）。查本件
    係由被告一方主動聯繫宋錦華，希望宋錦華代其等尋找海洛
    因之買主，並由被告等2 人主動與宋錦華邀約見面之時、地
    後，宋錦華方向警方檢舉被告乙○○、甲○○等2 人上開犯
    行，此經證人宋錦華於偵查及原審法院審理中證述明確（偵
    卷第80頁、原審卷第136 頁），核與接獲線報並參與查獲之
    警員張增賢於偵查及原審法院審理中證述如何查緝本件之過
    程大致相符（偵卷第35頁、原審卷第118-119 頁），則本件
    被告購入上開毒品，伺機賣出，顯原已具有犯罪故意，警方
    依宋錦華檢舉而查獲被告乙○○、甲○○，並非使原無犯罪
    故意之人，因設計陷害而萌生犯罪之故意，是警方依宋錦華
    檢舉而取得之證據資料，並無陷害教唆之問題，被告辯稱本
    案係陷害教唆云云，顯有誤會。
二、宋錦華於偵查中之陳述是否有證據能力：
    按被告以外之人於偵查中向檢察官所為陳述，除顯有不可信
    之情況者外，得為證據，刑事訴訟法第159 條之1 第2 項定
    有明文。偵查中對被告以外之人（包括證人、鑑定人、告訴
    人、被害人及共同被告等）所為之偵查筆錄，或被告以外之
    人向檢察官所提之書面陳述，性質上均屬傳聞證據。惟現階
    段刑事訴訟法規定檢察官代表國家偵查犯罪、實施公訴，依
    法其有訊問被告、證人及鑑定人之權，證人、鑑定人且須具
    結，而實務運作時，檢察官偵查中向被告以外之人所取得之
    陳述，原則上均能遵守法律規定，不致違法取供，其可信度
    極高。檢察官於94年3月9日偵訊中，係以證人身分訊問宋錦
    華，且由宋錦華依證人身分具結，是依上開規定，證人宋錦
    華於該次偵訊時之供述，應具有證據能力。
三、按鑑定人由審判長、受命法官或檢察官就下列之人選任1人
    或數人充之：一就鑑定事項有特別知識經驗者。二經政府機
    關委任有鑑定職務者；鑑定之經過及其結果，應命鑑定人以
    言詞或書面報告；法院或檢察官得囑託醫院、學校或其他相
    當之機關、團體為鑑定，或審查他人之鑑定，並準用刑事訴
    訟法第203條至第206條之1規定，刑事訴訟法第198條、第20
    6條第1項、第208條第1項分別定有明文。且檢察署已概括選
    任法務部調查局就案件有關毒品種類鑑定事項之鑑定機關，
    有臺灣高等法院檢察署92年10月15日檢文允字第0921001322
    號該署函示可稽。依上開說明，卷附法務部調查局94年1 月
    10日調科壹字第240003457 號鑑定通知書雖係被告以外之人
    於審判外之書面陳述，然係檢察機關概括委託法務部調查局
    鑑定後所製作之鑑定報告，為刑事訴訟法第159 條第1 項所
    指例外情形，應有證據能力。
四、傳聞法則乃對於被告以外之人於審判外之言詞或書面陳述，
    亦即針對被告以外之人於審判外以言詞或書面所為之供述證
    據而為規範。扣案物品係以物品之存在本身做為證明事實之
    證據；卷附現場蒐證照片，乃以科學、機械之方式，對於所
    拍攝內容所為忠實且正確之記錄；又電話通聯紀錄適於電話
    發（送）話時，電話公司之機房電腦就會利用磁片紀錄，固
    定時間將磁片之紀錄利用電腦列印，係屬機械性資料。是扣
    案物品、照片及卷附下列電話通聯記錄，在性質上均非供述
    證據；無刑事訴訟法第159 條第1 項規定之適用。
貳、實體部分：
一、訊據上訴人即被告甲○○否認販賣第一級毒品海洛因之犯行
    ，辯稱：「當天只是應乙○○之邀，載他到富田國小，查獲
    的毒品和我無關」云云。上訴人即被告乙○○固不否認持有
    上開1 小包海洛因之事實，惟否認販賣毒品海洛因之犯行，
    辯稱：「上開毒品1 小包是我向『李阿水』買的，大包的毒
    品則是『李阿水』放在樹下的，我只是介紹阿水與宋錦華認
    識，讓他們2 人自己去談論交易毒品的事情」云云。
二、經查：
（一）93年12月上旬某日，被告甲○○與乙○○因手中持有大量
      擬出售牟利之毒品海洛因，遂主動央請宋錦華為上開海洛
      因找尋買主，並與宋錦華約定時、地，欲請宋錦華代為找
      尋買主出售，雙方遂約定於93年12月14日15時許（起訴書
      誤載為12月16日），在屏東縣內埔鄉富田村富田國小附近
      之公墓旁相會等情，業經證人宋錦華於偵查中93年12月15
      日訊問時證稱：「昨天被抓那2 個我不太認識，一個綽號
      叫「穆仔」，一個叫「酥餅仔」，他們一直催我要找買主
      ，要賣海洛因，我就打電話給他們說找到買主了，他們約
      我93年12月14日下午在富田公墓那邊，警察攔他們時被他
      們跑掉，後來他們跑到富田國小後面，結果被警察發現」
      、「他們平常都聯絡我的手機0000000000，他們電話常在
      換，每天打電話來催我，電話都保密，都是高雄人，在潮
      洲開尊龍討債公司。酥餅仔是穆仔手下…」；於94年3 月
      9 日偵查中具結證稱：「…我在潮州一家葬儀社開幕時才
      與他們碰面被他們認出來，我之前就認識他們2 人，後來
      甲○○及乙○○都打電話給我，大部分是乙○○打的，他
      們叫我去找買主，當天他們被抓前是甲○○先打電話給我
      ，後來乙○○也有打電話給我，他們說在富田公墓旁，叫
      我過去看看…」等語。於原審審理時94年7 月22日到庭結
      證：「詳寧葬儀社開幕請客，我跟被告2 人都有在場，被
      告2 人叫我過去跟他們吃飯。我坐一下，談話中，他們告
      訴我，他們有海洛因要找買主…當時他們開價145 萬元，
      我不知道真正的行情多少。隔天打電話跟我說急需要錢，
      毒品純度很高，要拿給我看。後來案發當天下午2 點或3
      點左右，正確時間我忘記了，他們打電話來，因為我本身
      在假釋中，我會怕，我就打電話給警察…」、「（只有一
      個被告還是兩個被告都有打電話給你？）兩個都有」、「
      （穆仔打電話給你的內容如何？）用台語跟我說，這裡有
      「四號」，幫我處理一下」、「（酥餅電話中如何說？）
      用台語說，他們老大那邊的事情，幫忙一下」、「乙○○
      說他們會帶海洛因給我們看，會包裝1 小包、1 小包樣品
      給人家看《亦顯見車上查獲之1 小包毒品係充作樣品給買
      主檢視查看，仍係供販賣用，而非乙○○等人供作吸食用
      》」「（有無說數量、價錢？）數量我不懂，只說價錢
      145 萬」「（有無說數量多少？）說1 塊，但是我不曉得
      1 塊數量多少，他們說整塊數量是145 萬」、「（你跟警
      察如何檢舉？）我說有個叫穆仔及蘇餅的說他們那邊有毒
      品」、「（乙○○打電話給你，說有可疑的車輛，是在你
      打電話給張增賢檢舉之前還是之後？）是穆仔打電話給我
      ，不是乙○○，且是在檢舉之後」、「（有跟警察約見面
      時間？）沒有，是被告穆仔跟我約時間，我才打電話跟警
      員講」等詞。依照證人宋錦華上開於偵查中及原審審理時
      之證述，是在詳寧葬儀社開幕請客，宋錦華與被告2 人都
      有在場，被告2 人叫宋錦華過去跟他們吃飯，被告2 人告
      訴宋錦華，他們有海洛因要找買主，當時他們開價整塊14
      5 萬元，1 整塊之數量多少不知道，後來甲○○及乙○○
      都有打電話給宋錦華提及代找海洛因買主事宜，被警查獲
      當天被抓之前，是甲○○先打電話給宋錦華，後來乙○○
      也有打電話給宋錦華，說他們在富田公墓，是被告甲○○
      約時間的，且被告甲○○於電話中表示有可疑之車輛等情
      。足證被告2 人就委託宋錦華代為找海洛因買主，洽談海
      洛因價錢，及約定看貨等事宜，被告2 人均全程參與。雖
      證人宋錦華就被告乙○○、甲○○2 人是否曾向其提及欲
      委請賣出之海洛因價格一情，於偵查中證述：「他們尚未
      講到價錢」（93年偵字第6259號卷第80頁），於原審法院
      審理中則證稱：「被告乙○○、甲○○2 人有說數量是1
      塊，整塊價格145 萬元」（原審卷第141 頁），前後陳述
      不一，惟被告乙○○、甲○○2 人既係委請證人宋錦華代
      其等尋找海洛因之買主，理應會提及待售之毒品數量及價
      格，方符常情，然尚未能僅以此陳述稍有出入，即認證人
      宋錦華向警方所為檢舉係虛構誣陷；辯護人雖辯稱：「宋
      錦華是警察的線民，警察要有績效，宋錦華要乙○○找找
      看有無毒品來源，說這種錢很好賺他想賺，請被告乙○○
      聯絡，所以被告就聯絡李阿水，要介紹李阿水與宋錦華見
      面，接洽毒品買賣事宜，結果宋錦華不來，卻向警方檢舉
      由警察出面，故謂係陷害。宋錦華本身有吸毒及其他案件
      被警察查獲，與警察條件交換，當警察的線民，線民需要
      有業績，所以才有本案的發生。」云云，應屬臆測。況本
      件並未查獲「李阿水」，辯護人既稱「被告找到毒品來源
      李阿水，就聯絡李阿水，要介紹李阿水與宋錦華見面」云
      云，卻始終無法提出李阿水其人之真正住址，足徵所供要
      介紹李阿水與宋錦華見面云云，並不實在。況本件被告所
      持有（被告坐在車上該小包毒品置諸身旁右駕駛座汽車門
      上）及其管領 (大包毒品置諸校園內樹下，而由被告坐在
      車上停車在旁監視）而被查獲之海洛因經送鑑定結果，合
      計淨重達340.44公克（空包裝重4.47公克），有法務部調
      查局94年1 月10日調科壹字第24000345 7號鑑定通知書1
      紙在卷可稽（93年偵字第6259號卷第29頁），數量龐大，
      價格不低，證人宋錦華更無自行花費鉅資購入毒品後，而
      竟持以誣陷被告乙○○、甲○○2 人販毒而讓警方扣走鉅
      額毒品之理，是被告乙○○、甲○○2 人辯稱其等係遭證
      人宋錦華與警員一起設局誣陷云云，所辯顯係卸責之詞，
      不足採信。至於於本院更一審96年2 月5 日審理時，證人
      宋錦華作證時雖改稱：「乙○○叫我去找毒品的買主，…
      在葬儀社開幕有請吃飯，我進去的時候遇到他們2 人，我
      們打招呼，他們2 人都有叫我，我就停在那邊喝飲料，甲
      ○○就離開現場，乙○○就告訴我，有一件事要請我幫忙
      ，他說他那邊有毒品，我說我不知道價格，乙○○就跟我
      說市場價是多少多少，但我忘記了，後來要開席了，甲○
      ○就回來了，我就去跟我朋友坐同一桌，沒有跟2 位被告
      同桌。…我在94年3 月9 日檢察官偵訊中，說案發當天甲
      ○○有打電話給我，應該是乙○○打的才對。…甲○○也
      有打電話給我，但沒有交談到毒品的事情，這些事情是乙
      ○○談的，甲○○跟我談賭博的事情，然後他就把電話給
      乙○○，乙○○就跟我講毒品的事情，要找買主。講完就
      掛電話。那一通電話他們兩人是在同時間在一起，不然如
      何將電話交給另外一個人。…我父親過世時，去年8 月下
      旬，甲○○的太太來找我，他跟我說不要講甲○○怎樣，
      我說我會照實講，我本來不願意與他們一起出庭見面。甲
      ○○打電話給我後，把電話交給乙○○時間我忘記了。這
      不是一次、兩次而已的事情。是在案發前。每次甲○○將
      電話交給乙○○都有談毒品的事情。乙○○當天約我，我
      當天沒有去現場，是因為我沒有買主，所以沒有去現場。
      」等語，依此，係證述被告甲○○似未參與本案，而與本
      案無關。惟查，證人於原審作證時，審判長問：「（被告
      在場是否會影響你陳述？）會，請求隔離」（見原審卷第
      136 頁），且依證人宋錦華於本院更一審上開證稱：「（
      你今天來作證，有無受到甲○○的家人或其他的人干預才
      說的？）有，甲○○的太太來找過我」，跟我說「不要講
      甲○○怎樣」；又依證人於偵查中證述內容，證人宋錦華
      知道被告2 人在潮州開尊龍討債公司，被告乙○○係被告
      甲○○手下等各情觀之，證人宋錦華於本院更一審作證時
      ，被告2 人既在庭，且被告之妻又特別提醒證人宋錦華不
      要講甲○○怎樣，證人在此種情況下，心理受到強大壓力
      ，其證言自難期真實，是證人宋錦華上開於本院更一審之
      證述，係事後迴護被告甲○○之詞，不足採信。
（二）證人即本件查獲之屏東縣警察局刑警隊員警張增賢接獲宋
      錦華之線報後，即與員警鍾廣堂、黃薰鋒、陳俊呈等人駕
      車前往屏東縣內埔鄉富田國小察看，被告甲○○、乙○○
      等2 人與警方於93年12月14日15時40分許，先在前開公墓
      旁初相遇後駕車離去，而警方則於93年12月14日16時10分
      許，重新在上開富田國小旁發現甲○○與乙○○，在其等
      駕駛之車上起出該小包海洛因而逕予逮捕，嗣並在距離上
      開車輛3 至5 公尺處，即富田國小校園內樹下起出前開大
      包海洛因等情，業經證人張增賢於偵查及原審法院審理中
      證稱：「93年12月14日我接到線民報告，說有人準備要作
      毒品交易，對象是被告甲○○，後來經線民告知地點在內
      埔富田國小旁墳墓附近，我跟小隊長鍾廣唐報告之後，小
      隊長帶我們到線民陳述的地點，果真如線民所述，在富田
      國小附近的墳墓旁，發現線民所說的銀色的休旅車，跟線
      報符合，我們開警備車過去之後，被他們發現，他們看到
      我們之後就先行閃避，離開原本停車點，我們就走開，之
      後我們一直在附近找尋這部車，後來又發現車子停在富田
      國小附近，我們進行攔截，我們打開門車時，發現甲○○
      坐在駕駛座，乙○○坐在右前座，乙○○坐的右前座車門
      旁有1 小包海洛因，我們又在附近搜索，在富田國小校園
      內發現有一個紙袋，紙袋包有3 百多公克的海洛因」等語
      明確（93年偵字第6259號卷第35頁、原審卷第118-119 頁
      ），核與其他一同查獲之員警鍾廣堂、黃薰鋒、陳俊呈所
      述查獲過程相符（93年偵字第6259號卷第35-36 頁、原審
      卷第127-128 頁、第130-131 頁、第133-134 頁）。又證
      人張增賢、鍾廣堂、黃薰鋒、陳俊呈等人先於甲○○所駕
      車輛上右駕駛座前車門起出1 小包海洛因後，證人鍾廣堂
      、黃薰鋒、陳俊呈欲將被告乙○○、甲○○2 人帶回警局
      詢問，由張增賢獨自留下在附近繼續搜索，旋即於距離上
      開車輛3 至5 公尺處，由張增賢在富田國小校園內樹下起
      出前開大包海洛因後，證人鍾廣堂、黃薰鋒、陳俊呈立即
      將被告乙○○、甲○○2 人帶回上開校園處，被告乙○○
      當場坦承上開大包海洛因為其所有，並經證人張增賢、黃
      薰鋒於原審法院審理時證述明確（原審卷第120 、134 頁
      ），是證人張增賢依據宋錦華之檢舉，果然於屏東縣內埔
      鄉富田國小校園內查獲被告乙○○、甲○○2 人，並於其
      等所乘之車內及距離車輛幾公尺之不遠距離處查獲毒品海
      洛因，益徵證人宋錦華證述被告乙○○、甲○○2 人委請
      其代為尋找買主，並委由宋錦華找尋買主約定前來看貨等
      情，為真實有據，足為採信。
（三）被告乙○○初於93年12月14日警詢及原審法院93年12月15
      日裁定羈押訊問時供稱：「93年12月14日當日係『李阿水
      』駕駛一部白色自小客車搭載我到富田國小後，人就離開
      ，並將1 大包毒品交給我，叫我放在富田國小校園內之樹
      下，另外車上查獲的1 小包海洛因是『李阿水』交給我要
      讓我吸食的，我上車就將之放在車門旁」等語（警卷第15
      頁、第18頁，原審法院聲羈卷第5-7 頁）；於偵查中93年
      12月15日及同月17日檢察官訊問時供稱：「查獲的1 大包
      毒品海洛因是『李阿水』交給我，叫我把1 大包毒品放在
      富田國小的樹旁，說等一下會有人來拿，另外又給我1 包
      小包的，但我不知道是毒品，那1 大包是以一個咖啡色的
      塑膠袋裝的，我知道是白色粉末」等語（93年偵字第6259
      號卷第5 頁、第18-19 頁）；原審法院94年4 月14日接押
      訊問時，又供稱：「當日是甲○○載我到富田國小，到達
      後，我就下車到『李阿水』的車上，『李阿水』原本要把
      1 大包海洛因賣給我，但因我錢不夠，要請人來拿回去，
      就先把毒品拿去那邊放，另外1 小包毒品是我用2 萬元跟
      『李阿水』買來要止痛用的」等語（原審卷第20-2 1頁）
      ；於原審法院94年8 月16日審理中則改稱：「93年12月14
      下午1 點半左右，李阿水來潮州鎮○○路32之1 號，我的
      家裡及公司，說有東西賣給我，我問什麼東西，『李阿水
      』說海洛因，我說我只有一點錢而已，只能買一些來止痛
      ，我說約下午3 點半左右到富田國小。我沒有車，甲○○
      剛好回來，我就約甲○○到內埔去喝酒，我跟甲○○說富
      田國小那邊有朋友等我，去時李阿水就在那邊等我，我到
      『李阿水』車上，『李阿水』在車上拿海洛因給我，我身
      上有3 萬多元，留下一些錢喝酒，買2 萬元，『李阿水』
      就給了1 小包，後來『李阿水』接到電話，說起先就有約
      人要買海洛因，『李阿水』問我是否認識『一齒』，『一
      齒』就是宋錦華的偏名，我說認識，後來『李阿水』離開
      後沒多久，宋錦華就帶刑警隊來抓我們了。當中我與『李
      阿水』兩人都下車時，在『李阿水』離開前，『李阿水』
      有拿一個塑膠袋到樹下放，『李阿水』叫我在富田國小的
      大門口旁等一下，不到幾分鐘，宋錦華就帶警察來抓了」
      等語（原審卷第182-183 頁），於本院更一審準備程序時
      則又改稱： 「是宋錦華叫我找海洛因的貨源，宋錦華在案
      發前幾天在尊龍公司跟我講的，當場只有我們2 人在，他
      一直拜託我。他打我的電話，他並沒有說要多少分量或價
      格，我去屏東市火車站附近的多多龍彈子台找李阿水，我
      沒有李阿水電話，我是直接去找他，他李阿水在12月14日
      約中午1 點多到公司找我，我就打電話給宋錦華，宋錦華
      說沒時間過來，就約我在富田國小。在富田國小那，我有
      下車至李阿水車上講約10幾分鐘的話，買了一小包毒品。
      然後我就回到甲○○車上。李阿水有下車走到樹下，但不
      知道李阿水下車做什麼。他就叫我等一下，他要去買檳榔
      。我是去到現場才知道李阿水有帶毒品。」等語（本院更
      一審卷第79-85 頁）。觀其多次供述，被告乙○○就其於
      93年12月14日當天如何到富田國小、該1 大包之海洛因來
      源如何、查獲之車輛上為何會有1 小包海洛因及被告甲○
      ○為何會到現場，前後多次供述，反覆不一，其所為供述
      之真實性，已值存疑。甚且乙○○於警詢、偵查、原審法
      院羈押及接押訊問時，均未曾提及當日有聽聞「李阿水」
      提及宋錦華此人，直至證人宋錦華以證人身分至原審法院
      接受交互詰問後，其始為上開關於宋錦華之供述，然被告
      乙○○、甲○○2 人遭查獲時，宋錦華並未到場，足證被
      告乙○○上開關於「宋錦華帶警察來抓」之供述，為臆測
      之詞，不足採信。被告乙○○於原審要求詰問證人即查獲
      本案之警員陳俊呈、黃薰鋒，謂係「警員黃薰鋒教乙○○
      大、小包毒品均承認，因為責任相同，承認即可交保」云
      云，據證人即警員陳俊呈、黃薰鋒於95年6 月20日原審審
      理時經檢辯雙方交互詰問，均證稱並無以交保來交換承認
      持有毒品其事；是被告乙○○所辯，顯不足採。
（四）被告甲○○於93年12月14日警詢時、93年12月15日檢察官
      偵查中及原審93年12月15日裁定羈押訊問時供稱：「我在
      屏東縣內埔鄉○○村里○路富田國小前出現，是因乙○○
      於當日約下午3 點半左右聯絡我到該處去載他」等語（警
      卷第6 頁、93年偵字第6261號卷第4 頁、原審法院聲羈卷
      第9 頁）；於原審法院94年4 月14日接押訊問時供稱：「
      93年12月14日當天他約3 點20左右回到公司時，乙○○在
      公司說要請我喝酒，順便去找人，沒有說要找人做什麼，
      我載乙○○到學校門口，乙○○就下車進去了，我只看到
      一輛車在裡面，大約離我的車10公尺左右，沒有看到車上
      的人，乙○○只說要跟朋友說話而已，乙○○去朋友車上
      約10分鐘左右就下車回來，乙○○下車後，他的朋友就把
      車開走了，那個朋友沒有下車，我從頭到尾都沒看到該位
      朋友下車」等語（原審卷第22頁）；於原審法院94年8 月
      16日審理中供稱：「93年12月14日當天約3 點，我去潮州
      乙○○公司裡面，乙○○邀我去喝酒找朋友。後來到富田
      國小，乙○○看到該位朋友就去車上找朋友，我留在車上
      ，約10分鐘左右，乙○○回來，我問乙○○怎麼沒看到該
      位朋友，警察就來了」等語（原審卷第188 頁）。另關於
      警方查獲之1 小包及1 大包海洛因，被告甲○○於93年12
      月14日警詢時供稱均是被告乙○○所有等語（警卷第3 頁
      ）；於93年12月15日檢察官偵查及原審法院審理中則改稱
      ：「1 小包之海洛因乙○○說是他放的，1 大包海洛因就
      不知道是誰的」等語（93年偵字第6261號卷第5 頁、原審
      卷第189 頁），就其於93年12月14日當天為何會到富田國
      小、該1 大包之海洛因來源如何、查獲之車輛上為何會有
      1 小包海洛因，前後多次供述，反覆不一，且對照其與被
      告乙○○之證詞出入甚大，其真實性亦屬有疑。況經原審
      法院於審理中命被告乙○○、甲○○2 人當庭繪出被告乙
      ○○、甲○○2 人所乘車輛停放處及被告乙○○、甲○○
      2 人所見「李阿水」停車處，其結果南轅北轍，有被告乙
      ○○、甲○○2 人繪圖在卷可參（原審卷第201-202 頁）
      。系爭繪圖既為被告親自所繪，自無故意隨意繪製而陷害
      自己之理，故倘係當日果有被告乙○○之友人即所謂之「
      李阿水」此人出現在上處，何以被告乙○○、甲○○2 人
      前後供述不一及被告乙○○、甲○○2 人間供詞會有如此
      大之出入，故所謂之「李阿水」之人，應係被告乙○○、
      甲○○2 人事後故為脫罪而虛構之人，被告乙○○、甲○
      ○2 人當日係攜上開海洛因2 包欲與證人宋錦華見面，並
      委其代為尋找買主無誤，且被告乙○○、甲○○2 人與警
      方於同日15時40分許，在公墓旁初遇時，即心生警覺改在
      附近環繞，且為防被警查獲，而將上開大包海洛因置於富
      田國小校內樹下，均如前述，其等上開所辯，均為卸責之
      詞，不足採信。
（五）又證人郭國安於原審結證稱：「認識被告2 人4 年左右。
      曾參與乙○○之『速成應收帳款』公司幫別人討債，93年
      間乙○○開設『尊龍公司』，甲○○賣『香椿茶及酒』，
      93年12月8 日晚上曾參加祥寧葬儀社開幕酒席，被告2 人
      均有到場，同桌另有3 位朋友，無包含宋錦華，酒席開始
      以前宋錦華來和甲○○打招呼介紹才知道是宋錦華『一齒
      』，宋錦華和甲○○打招呼外無言無語。被告2 人無上廁
      所，未曾看過或聽過被告2 人吸毒，亦未聽過被告2 人要
      求別人找毒品買主，我常去乙○○的公司泡茶聊天，偶而
      碰到甲○○。」等語。證人郭國安證述被告2 人與之同時
      出席祥寧葬儀社開幕酒筵，核與宋錦華前所述不悖，惟被
      告乙○○與被告甲○○2 人合夥在屏東縣潮州鎮○○路32
      之1 號經營尊龍有限公司賣香椿茶即養生茶 (以被告乙○
      ○為登記負責人），被告乙○○復為被告甲○○屬下之小
      弟，業據被告乙○○與被告甲○○2 人供述明確，證人郭
      國安謂其各別為之，所供無非迴護之詞。其餘所述與本案
      被告乙○○與被告甲○○2 人販賣毒品無任何關聯性，均
      不足為有利於被告之認定。又證人即尊龍有限公司之會計
      林冠甫結證稱：「甲○○與乙○○2 人屬同事，販賣香椿
      茶及米酒，老闆是乙○○，甲○○職務是經理，93年12月
      14日下午甲○○從枋寮回來，乙○○邀其外出找人及喝酒
      ，甲○○開車載乙○○外出，我瞭解平常甲○○不接洽毒
      品業務，我在公司看到的是這樣，依他的個性是不會。」
      云云。證人即共同被告乙○○於原審結證稱：「93年12月
      14日下午，甲○○出外歸來，我邀他去喝酒，我請甲○○
      開車載我去，我有對他說要找在（屏東縣內埔鄉）富田學
      校等我的朋友，未言及朋友名字，我知道甲○○平時無販
      毒，我購買小包毒品，甲○○不知道。」云云；證人即共
      同被告甲○○於原審結證稱： 「在警車上警察說『大包、
      小包毒品，均承認而以持有毒品移送』」云云。林冠甫所
      述被告等販賣香椿茶及米酒，以及被告等自承賣香椿茶，
      於屏東縣潮州鎮○○路32之1 號經營尊龍有限公司等各情
      ，均無法認與被告之販毒一案有何關聯性，證人林冠甫既
      僅為其會計，為領薪之受僱人，僅在該公司上班而已，應
      不可能知悉被告等在外之所為，更何況是隱密性甚高之販
      毒重罪。故被告等相互為證人所言無非彼此迴護，與警員
      所查獲各情兩歧，自非可信。
（六）本案查獲之初，警方曾捺被告甲○○、乙○○之指紋，檢
      送指紋卡2 張及指紋相片3 張（指紋3 枚）請內政部警政
      署刑事警察局鑑定結果，指紋相片3 張（指紋3 枚）均因
      紋線欠清晰、特徵點不足，無法比對，有該局93年12月刑
      紋字第0930254217號鑑驗書可證。本院前審再送鑑定，而
      送鑑之第一級毒品海洛因2 包之包裝袋經氰丙烯酸酯法處
      理後，未發現有清晰可供比對之指紋，此有法務部調查局
      95年2 月13日調科貳字第0950060080號鑑定通知書可按。
      該小包之第一級毒品海洛因，確係在被告甲○○、乙○○
      2 人當時之坐車6P-2449 號銀色休旅車駕駛座右側車門查
      扣而得，被告乙○○復自承係其收受後持之放置於該車內
      ，即其確曾觸及該包毒品，既未採得清晰可供比對之指紋
      ，不能以此即推斷其未曾持有過該毒品。另大包之第一級
      毒品海洛因，被告乙○○於警詢供稱：「又在我們車子自
      小客車停放處，距離約5 公尺處（富田國小內），又查獲
      第一級毒品海洛因347.68公克。該毒品是我的…」、「毒
      品來源是我一位李姓朋友，真實姓名不詳，而他的綽號為
      阿水，他將上述毒品海洛因交給我，並叫我將海洛因放置
      上述地點。…」；於95年12月14日檢察官訊問時供稱：「
      毒品是我一個朋友姓李，名叫阿水仔，他叫我把1 大包毒
      品放在富田國小旁的樹旁…」；於95年12月15日檢察官訊
      問時供稱：「我與甲○○都在車上，由甲○○開車，而車
      子是停放在離富田國小校門約5 公尺左右，而車子是發動
      的狀況」等語（見93年聲押字第257 號影印卷）。但有如
      前述，被告乙○○上開所稱李姓朋友，綽號阿水仔之人，
      其實是被告所虛構，而上開大包毒品是被告2 人帶來要欲
      給買主看貨的，此由前述就委託宋錦華代為找海洛因買主
      ，洽談海洛因價錢，及約定看貨等事宜，被告2 人均全程
      參與，更可得而明。雖然被告甲○○、乙○○2 人亦未留
      下清晰可供比對之指紋於該大包毒品之外包裝上，然亦不
      能以此推定其2 人未曾持有該大包毒品。又95年2 月23日
      被告乙○○於本院前審供稱： 「我應宋錦華的請託為他找
      到毒品海洛因來源，我已經找到李阿水這個毒品來源。本
      來在93年12月14日下午1 點30分許，我正要出門到屏東縣
      內埔鄉富田國小找宋錦華，這個地點是宋錦華與我約的，
      也是由我邀約李阿水到富田國小等待，因為我沒有車出門
      ，我打電話給宋錦華要他來載我，宋錦華說我沒有車子出
      門，要我請甲○○載我出去，結果就是甲○○開他的銀色
      的休旅車於下午1 時30分許從屏東縣潮州鎮○○路32之1
      號（我經營尊龍有限公司賣香椿茶即養生茶，與甲○○合
      夥經營的地點）載我去的。（甲○○在旁對乙○○說出門
      時間而後乙○○請求更正出門時間更正為下午3 時許）；
      以時速約60公里開了約30分鐘抵達，中途有找路。」；甲
      ○○則稱： 「對 (上揭乙○○的話正確)， 是我載乙○○
      去富田國小的，不是乙○○先到富田國小之後沒有辦法回
      家才打電話給我。是乙○○麻煩我從我們的公司 (潮州鎮
      ○○路32之1 號）出發去的，是應乙○○要求的，不是我
      主動載乙○○去的。確實是我們兩個一起去的。」；於95
      年4 月12日本院前審調查時被告乙○○、甲○○俱稱：「
      93年12月14日下午3 時是乙○○託甲○○開6P-2449 號休
      旅車載乙○○，自潮州鎮○○路32之1 號開到內埔鄉富田
      國小，在現場被治安單位查獲。」，「以前曾說是『中午
      去』『乙○○由李阿水戴去，李阿水離開，乙○○回不來
      請甲○○去載』，這些說法是不對的。」被告乙○○復稱
      「我只知道李阿水住屏東」，又據本院前審向屏東市戶政
      事務所函詢「李阿水」，據該戶政事務所95年3 月7 日屏
      市戶49字第0950000885號函復稱：「該轄並無『李阿水』
      之資料」，亦即無李阿水之人。經調閱通聯紀錄分析： 自
      查獲前6 天至案發之日，即93年12月8 日至93年12月14日
      ，被告乙○○與宋錦華間通話23次即由被告乙○○000000
      0000號行動電話撥向宋錦華0000000000號行動電話計14次
      ；由被告乙○○0000000000號行動電話撥向宋錦華000000
      0000號行動電話計2 次；由宋錦華0000000000號行動電話
      撥向被告乙○○0000000000號行動電話計7 次；由現有之
      通聯記錄證據資料研析，被告乙○○與被告甲○○2 人既
      合夥在屏東縣潮州鎮○○路32之1 號經營尊龍有限公司賣
      香椿茶即養生茶，被告甲○○如需與宋錦華通聯，則多透
      過被告乙○○為之，被告甲○○則隱身幕後，是故被告乙
      ○○與宋錦華通話頻繁，而非甲○○與宋錦華通話頻繁，
      應無任何不合理之處。證人宋錦華證稱：「案發當天，被
      告乙○○與被告甲○○2 人都有打電話來，並約定在富田
      國小附近公墓見面拿貨給我看」等語，但通聯紀錄並無甲
      ○○所使用電話撥向宋錦華之紀錄（被告甲○○於偵查中
      所陳報之手機號碼為「0000000000」「0000000000」「00
      00000000」，據其事後於原審臚列之證據清單則稱「0000
      000000」及「0000000000」，然而甲○○究竟使用多少支
      電話，是否均係其名義所申請，除甲○○願意吐實外，本
      院亦無法得悉甲○○究竟係以何支電話或室內或其他公用
      電話而與宋錦華聯絡，而手機之通聯紀錄僅保留6 個月，
      迄今亦無法再查得相關資料，惟就既得之資料顯示，堪認
      甲○○係使用乙○○之手機與宋錦華交談，尤以93年12月
      14日15時以後，被告乙○○與被告甲○○既已同車驅往屏
      東縣內埔鄉富田國小，自當日被告乙○○與被告甲○○同
      車共處之情況之下，被告乙○○與宋錦華仍有多通電話聯
      繫，則被告甲○○先前所陳之手機「0000000000」「0000
      000000」「0000000000」及其後所陳之手機「0000000000
      」雖均無與宋錦華之通聯記錄，亦足徵其係推由乙○○與
      宋錦華聯繫或被告2 人共同使用乙○○之手機與宋錦華聯
      繫。選任辯護人於原審94年10月28日調查時，提出調閱「
      0000000000」號手機之通聯紀錄，據遠傳電訊股份有限公
      司函復「通聯紀錄僅保留6 個月」，自屬無從調閱行為時
      段之通聯紀錄。即分析案發之初偵查中調得之通聯紀錄：
      (1)自93年12月8 日12 時9分22秒起至93年12月13日12時53
      分34秒，被告乙○○與宋錦華有15通電話。(2)93年12月14
      日11時22分21秒被告乙○○又在其公司即潮州鎮○○路32
      之1 號打電話給宋錦華。(3)93年12月14日12時33分02秒及
      12時34分19秒宋錦華打給被告乙○○2 次。(4)93年12月14
      日15時14分11秒至15時14分18秒被告乙○○之「00000000
      00」電話已由潮州往萬丹地區 (即內埔鄉富田國小方向）
      移動。(5)93年12月14日15時28分28秒宋錦華0000000000號
      電話與被告乙○○0000000000號電話聯繫，已顯示被告乙
      ○○手機之基地台位置在萬丹地區社口村附近 (即往內埔
      鄉富田國小方向移動)(6)93 年12月14日15時46分52秒，宋
      錦華0000000000號電話與被告乙○○0000000000號電話聯
      繫，已顯示被告乙○○手機之基地台位置為竹田鄉○○路
      212 號與內埔鄉○○村○○路292 號之間，顯示被告乙○
      ○已抵達現場等候。(7)93年12月14日15時49分59秒被告乙
      ○○0000000000號電話與宋錦華0000000000號電話聯絡，
      被告乙○○手機位置在竹田鄉○○路68-2號，距離現場約
      1-2 公里，為在現場附近打繞。(8)93年12月14日15時58分
      36秒被告乙○○0000000000號電話撥給宋錦華0000000000
      號電話聯絡，被告乙○○手機位置在竹田鄉○○路68-2號
      ，距離現場約1-2 公里，為在現場附近打繞。(9)由上揭「
      (7)」與「(8)」2 通電話，被告乙○○手機位置均在竹田鄉
      ○○路68-2號，距離現場約1-2 公里，為在現場附近打繞
      ，使用不同手機。且接續2 通電話之間並無與他人聯絡。
      (10)另自被告甲○○之手機號碼「0000000000」號電話中分
      析，93年12月14日14時31分23秒，該電話於案發前之位置
      ，在屏東縣枋寮鄉隆華地區，但無被告乙○○撥打電話給
      被告甲○○之情形。被告乙○○及被告甲○○係於93年12
      月14日16時10分許在富田國小校園內之6P-2449 號銀色休
      旅車內同被警方查獲毒品，被告乙○○自陳在該地取得毒
      品大約15分鐘之久，依此推算，被告乙○○及被告甲○○
      係於93年12月14日15時55分許之前即持有毒品在富田國小
      校園內等待宋錦華，是故於該時點之前後，被告乙○○與
      宋錦華有多通電話聯絡，詳如前析。被告乙○○及被告甲
      ○○俱稱小包毒品係在該富田國小之6P-2449 號銀色休旅
      車內，由被告乙○○向在車內之李阿水以2 萬元購買之，
      大包毒品亦係李阿水帶來云云，被告乙○○稱：「乙○○
      應宋錦華的請託為他找到毒品海洛因來源，我已經找到李
      阿水這個毒品來源」云云，甲○○之辯護人復謂：「宋錦
      華要乙○○找毒品來源，請被告乙○○聯絡，所以被告就
      聯絡李阿水，要介紹李阿水與宋錦華見面，接洽毒品買賣
      事宜」云云，然按犯毒品危害防制條例第4 條第1 項至第
      3 項、第5 條第1 項至第3 項、第6 條第1 項至第3 項、
      第7 條第1 項至第3 項、第8 條第1 項至第3 項、第10條
      或第11條第1 項、第2 項之罪，供出毒品來源，因而破獲
      者，得減輕其刑，該條例第17條定有明文，但被告乙○○
      及被告甲○○卻找不出李阿水其人，足徵所謂「在富田國
      小校園之6P-2449 號銀色休旅車內查獲小包毒品得自李阿
      水，李阿水並放置該大包毒品於富田國小校內樹下」云云
      ，顯係卸責之詞。益徵所查獲之毒品，係93年12月14日15
      時許由甲○○駕駛其所有之車號6P-2449 號銀色休旅車搭
      載乙○○，並攜帶上開海洛因2 包前往與宋錦華所找尋之
      買主見面看貨，同在車上看守放置於校園內之大包海洛因
      ，應無疑問。又被告2 人為警查獲時之尿液檢驗均成嗎啡
      陰性反應，有屏東縣衛生局煙毒及麻醉藥品類委託檢驗結
      果通知書1 紙在卷可稽，但採尿當時有無驗出毒品反應與
      被告有無販毒係屬二事，其尿液檢驗為毒品陰性反應並無
      法作為被告有利之判斷。綜上所述，被告2 人應有委請宋
      錦華找尋毒品買主，並共同攜帶毒品前往赴約，當買主了
      解毒品之價格、成色，如有合乎其意思，則將出售前揭海
      洛因，2 人有共同犯意聯絡，應無疑問。
三、 政府為杜絕毒品氾濫，再三宣導教民眾遠離毒品，對毒品
     之禁絕，應為民眾所熟悉。又政府對於查緝施用、轉讓及
     販賣毒品無不嚴格執行，且販賣毒品罪更係重罪，設若無
     利可圖，衡情一般持有毒品者，當不致輕易將持有之毒品
     交付他人。又毒品海洛因價格不貲，販賣毒品乃違法行為
     ，非可公然為之，亦無公定之價格，不論任何包裝，均可
     任意分裝增減分量，每次買賣價量，亦可能隨時依雙方間
     之關係深淺、資力、需求量及對行情之認知、來源是否充
     裕、查緝是否嚴緊，購買者被查獲時供述購買對象之可能
     性風險之評估等，而異其標準，並隨時機動調整，非可一
     概而論，是販賣之利得除經坦承犯行或價量俱臻明確外，
     委難查得實情。惟販賣之人從價差或量差中牟利方式雖異
     ，其以意圖營利之非法販賣行為則屬同一，又販賣毒品罪
     ，以行為人有營利之意思，而販入或賣出毒品居其一或二
     者兼而有之，均屬既遂；被告2人持有之扣案毒品數量龐大
     ，顯超乎一般施用毒品之人之日常施用量，足認被告購入
     毒品之初，主觀上即有藉販賣毒品海洛因以牟利之意圖，
     綜上所述，本件事證明確，被告乙○○、甲○○2 人販賣
     第一級毒品海洛因之犯行，均堪以認定。
四、論罪科刑部分：
（一）新舊法比較問題：
      查被告行為後，刑法業於94年2 月2 日經總統以華總一義
      字第09400014901 號令修正公布，並於95年7 月1 日施行
      ，參酌最高法院95年5 月23日刑事庭第8 次會議決議，修
      正後刑法第2 條第1 項之規定，係規範行為後法律變更所
      生新舊法律比較適用之準據法，於修正後刑法施行後，應
      適用修正後刑法第2 條第1 項之規定，為「從舊從輕」之
      比較。另於比較時應就罪刑有關之共犯、未遂犯、想像競
      合犯、牽連犯、連續犯、結合犯，以及累犯加重、自首減
      輕暨其他法定加減原因（如身分加減）與加減比例等一切
      情形，本於統一性及整體性原則，綜其全部罪刑之結果而
      為比較。本院審酌：
（1） 修正後刑法第33條第5 款規定「罰金：新臺幣1 千元以上
      ，以百元計算之。」與修正前刑法第33條第5 款規定「罰
      金：1 元以上。」不同，本案罰金刑部分，經比較新舊法
      結果，以舊法有利於被告。
（2） 刑法第28條共犯，修正施行前規定「2 人以上共同實施犯
      罪之行為者，皆為正犯」，修正施行後規定「2 人以上共
      同實行犯罪之行為者，皆為正犯」，將舊法之「實施」修
      正為「實行」。原實施之概念，包含陰謀、預備、著手及
      實行等階段之行為，修正後僅共同實行犯罪行為始成立共
      同正犯，是新法共同正犯之範圍已有限縮，排除陰謀犯、
      預備犯之共同正犯，新舊法就共同正犯之範圍既因此有所
      變動，自屬犯罪後法律有所變更，而非純屬文字修正，應
      有新舊法比較適用之問題（最高法院96年度台上字第934
      號、第3773號判決），比較新舊法，以新法對被告有利。
（3） 修正前刑法第47條原規定：「受有期徒刑之執行完畢，或
      受無期徒刑或有期徒刑一部之執行而赦免後，5 年以內再
      犯有期徒刑以上之罪者，為累犯，加重本刑至二分之一」
      ，嗣修正為：「受徒刑之執行完畢，或一部之執行而赦免
      後，5 年以內故意再犯有期徒刑以上之罪者，為累犯，加
      重本刑至二分之一」，將累犯成立之要件限於5 年內「故
      意」再犯有期徒刑以上之罪者，始有加重其刑規定之適用
      。經比較修正前、後關於累犯之規定，當以修正後之規定
      較有利於被告。
（4） 修正前刑法第64條第2 項、第65條第2 項規定，死刑得減
      為無期徒刑、或為15年以上有期徒刑；無期徒刑得減為7
      年以上有期徒刑，依修正後規定死刑僅得減為無期徒刑；
      無期徒刑僅得減為20年以下15年以上有期徒刑，故以修正
      前規定較有利於被告。
（5）關於褫奪公權，修正前刑法第37條第2 項規定：「宣告6
     月以上有期徒刑，依犯罪性質認為有褫奪公權之必要者，
     宣告褫奪公權1 年以上10年以下」，修正為：「宣告1 年
     以上有期徒刑，依犯罪性質認為有褫奪公權之必要者，宣
     告褫奪公權1 年以上10年以下」。比較新舊法，以新法對
     被告有利。
（6）經綜合全部罪刑之結果而為比較，以修正前刑法有利於被
     告，應一體適用修正前刑法之規定。至於刑法第59條，依
     修正前刑法第59條原規定「犯罪之情狀顯可憫恕者，得酌
     量減輕其刑」，修正後則改為「犯罪之情狀顯可憫恕，認
     科以最低度刑仍嫌過重者，得酌量減輕其刑」，惟依該條
     修正理由乃謂依實務見解，本條係關於裁判上減輕之規定
     ，必於審酌一切之犯罪情狀，在客觀上顯然足以引起一般
     同情，認為縱予宣告法定最低刑度猶嫌過重者，始有其適
     用。故乃增列文字將此適用條件予以明文化。刑法第38條
     關於沒收之規定，僅係將原條文部分文字修正或明確化，
     均不發生有利或不利之差異，當無比較新舊法之問題，附
     此敘明。
（二）按海洛因係第一級毒品，毒品危害防制條例第2 條第2 項
      第1 款定有明文。又販賣毒品罪，並不以販入之後復行賣
      出為構成要件，苟以營利為目的，將毒品販入或將之賣出
      ，有一於此，其犯罪即經完成，是意圖營利而販入第一級
      毒品，雖未及賣出，仍依販賣既遂罪論處。如意圖營利而
      販入第一級毒品後，第一次販賣與他人之行為，此乃接續
      原先販入之犯意而為，不論其行為屬既遂或未遂，應認基
      於單一犯意之接續行為，不能認係基於概括犯意之連續二
      行為，而以連續犯論處（最高法院著有67年臺上字第2500
      號、69年臺上字第1675號判例，及90年度台上字第7046號
      、96年台上3551號判決可資參照）。本件被告2 人係意圖
      營利而販入第一級毒品海洛因，業已如前述，被告前開犯
      行自應論以販賣第一級毒品既遂罪，至其之後欲將毒品賣
      與宋錦華所找尋之買主，而約定看貨，被告已有意圖營利
      而販出之犯意，且已著手販出之行為，雖宋錦華未代為找
      買主，反而向警方檢舉，而販出未遂，惟此部分販出未遂
      之行為應認係其販入毒品既遂之接續行為，不能以連續犯
      論處，而應僅論一次販賣既遂罪。核被告乙○○、甲○○
      所為，均係犯毒品危害防制條例第4 條第1 項販賣第一級
      毒品罪，其等持有第一級毒品海洛因，進而販賣，低度之
      持有行為為高度之販賣行為所吸收，不另論罪。被告2 人
      間就上開販賣犯行，有犯意聯絡及行為分擔，應依修正前
      刑法第28條規定均論以共同正犯。又被告甲○○曾因槍砲
      彈藥刀械管制條例、麻醉藥品管理條例等案件，分別經法
      院判處有期徒刑10月、6 年8 月確定，合併定應執行刑有
      期徒刑7 年6 月確定，於87年6 月5 日縮短刑期假釋出監
      ，92年9 月26日假釋期滿，未經撤銷假釋，以已執行論，
      有臺灣高等法院被告前案紀錄表及臺灣屏東地方法院檢察
      署刑案資料查註紀錄表各1 份在卷可參，其受有期徒刑之
      執行完畢後，5 年之內再故意犯有期徒刑以上之本罪，應
      依修正前刑法第47條規定論以累犯，並就法定刑罰金刑部
      分加重其刑；惟其法定刑為死刑或無期徒刑之部分，不得
      加重。查被告2 人販入毒品後，並無證據顯示已售出獲利
      ，其毒品尚未流入市面，且查扣之海洛因2 包數量合計淨
      重340.44公克，尚非如大盤、中盤商對於社會危害之鉅大
      ，惟其等所觸犯之罪法定刑為死刑或無期徒刑，實屬情輕
      法重，被告2 人犯罪情節科以法定最低本刑無期徒刑，仍
      嫌過重，其等犯罪情狀尚非全然無可憫恕，爰就被告2 人
      均依刑法第59條規定酌量減輕其刑，被告甲○○部分並先
      加後減。又本件被告2 人販賣第一級毒品海洛因之犯行，
      依其犯罪性質，均認有褫奪公權之必要，爰依修正前刑法
      第37條第2 項規定，諭知被告2 人各褫奪公權8 年。
五、原審為科刑之判決，固非無見；惟查：(一)原審未及比較新舊
    法律，自有未合。(二)本件被告係販賣第一級毒品海洛因既遂
    罪，原審未見及此，認係意圖販賣而持有毒品，亦有未洽。
    被告2 人上訴意旨均否認犯罪，空言指摘原判決不當，雖不
    足取，但檢察官上訴意旨執上揭「(二)」之意旨指摘原判決不
    當，為有理由，且原判決既有可議之處，應由本院將原判決
    撤銷改判。爰審酌被告甲○○係累犯，夥同乙○○販賣第一
    級毒品海洛因，而毒品除嚴重傷害個人身心外，亦足以腐蝕
    民心國基，可見毒品之危害深鉅，僅為一己私利而販售毒品
    營利，本不宜輕處，念其尚未有所得，且毒品尚未流入市面
    ，被告2 人均否認犯行，態度非佳等一切情狀，量處如主文
    第二、三項所示之刑，並依其犯罪之性質，認有禠奪公權之
    必要，爰併諭知禠奪公權如主文第二、三項所示。扣案海洛
    因2 包（合計淨重340.44公克公克，空包裝重4.47公克）係
    第一級毒品，及其上之包裝袋，因與毒品無法析離，參酌法
    務部調查局93年11月16日調科壹字第09362396550 號函，應
    整體視為毒品，均應依毒品危害防制條例第18條第1 項前段
    規定宣告沒收並銷燬之。扣案大包毒品之外包裝褐色有花紋
    手提塑膠袋1 個，並無證據係被告所有供盛裝毒品掩飾以利
    販賣之用，被告又否認為其等所有，故不予宣告沒收。至於
    被告用以聯絡販毒之行動電話並無扣案，亦無證據證明為被
    告所有，爰不併予宣告沒收。
六、公訴意旨另以：被告甲○○、乙○○共同基於意圖營利運輸
    第一級毒品海洛因之犯意聯絡，先基於販賣之意於不詳時間
    、地點購入第一級毒品海洛因一批，伺機販售予他人牟利。
    迄93年12月上旬某日，甲○○、乙○○2 人即密集與宋錦華
    聯絡，向其兜售第一級毒品海洛因，雙方約定於93年12月16
    日15時許，在內埔鄉富田村富田國小旁之公墓旁交易，甲○
    ○及乙○○2 人即共乘車號6P-2449 號福特銀色休旅車，攜
    第一級毒品海洛因1 大包（毛重347.68公克）、樣品海洛因
    1 小包（毛重3.7 公克）運輸前去赴約，因認被告甲○○及
    乙○○此部分另涉違反毒品危害防制條例第4 條第1 項運輸
    第一級毒品海洛因之罪嫌等語。惟按，「毒品危害防制條例
    所稱之運輸，係指單純運輸並無他項目的者而言，若以販賣
    目的而從事於搬運之行為，仍成立意圖販賣而持有（或販賣
    ）之罪（最高法院24年上字第1673號判例、24年7 月總會決
    議事項參照）。否則單純為轉讓、施用等目的所為之搬運毒
    品行為，豈不皆應依運輸毒品論罪（至於從國外或甲地販入
    毒品後，再運輸入境或運輸至乙地，因另有運輸之意思及行
    為，與此情形不同）（最高法院92年度台上字第1184號裁判
    意旨參照）。經查，本件被告甲○○及乙○○於93年12月14
    日，攜帶第一級毒品海洛因前往屏東縣內埔鄉富田國小，係
    欲交付證人宋錦華轉賣代為尋找海洛因之買主，故其等所為
    與運輸第一級毒品海洛因之要件有間，惟公訴意旨認被告乙
    ○○、甲○○2 人此部分之行為與已起訴之販賣第一級毒品
    罪間有方法、結果之牽連犯關係，以裁判上一罪起訴，自無
    庸另為無罪之諭知。
據上論結，應依刑事訴訟法第369 條第1 項前段、第364 條、第
299 條第1 項前段，毒品危害防制條例第4 條第1 項、第18條第
1 項前段，刑法第2 條第1 項、第11條、第59條、修正前刑法第
28條、第47條、刑法第37條第2 項，判決如主文。
本案經檢察官彭南雄到庭執行職務。
中　　華　　民　　國　　96　　年　　11　　月　　22　　日
          　　    　  刑事第六庭  審判長法  官  王憲義
                          　    　　    法  官  張盛喜
                        　　　          法  官  邱永貴
以上正本證明與原本無異。
如不服本判決應於收受本判決後10日內向本院提出上訴書狀，其
未敘述上訴理由者，並得於提起上訴後10日內向本院補提理由書
狀（均須按他造當事人之人數附繕本）「切勿逕送上級法院」。
中　　華　　民　　國　　96　　年　　11　　月　　22　　日
                           　    　　   書記官  唐奇燕
附錄本件論罪科刑法條：
毒品危害防制條例第4條第1項
製造、運輸、販賣第一級毒品者，處死刑或無期徒刑；處無期徒
刑者，得併科新臺幣 1 千萬元以下罰金。
